# Merging of the datasets

## Packages

```{r}
library(tidyverse)
library(ncdf4)
library(stringr)
library(sp)
library(sf)
library(readxl)
library(readr)
library(jsonlite)
```

## Pseudo-code

```{r}
# Pseudo-code - deuxième version
# Output : dataframe avec (#département * #culture * #année) lignes
#          et les colonnes suivantes : département, 
#                                      culture, 
#                                      année, 
#                                      région,
#                                      surface, 
#                                      production, 
#                                      rendement, 
#                                      variables climatiques moyennées
#                                      pourcentage de bio
#                                      taille moyenne des parcelles
#                                      nombre de parcelles
# 
# 
#     
# Pour chaque année :
#   Pour chaque région :
#     Load les données RPG pour la région,
#     Pour les départements de la région :
#       Extraire les parcelles du département
#       Pour chaque culture :
#          Extraire les parcelles de la culture
#          Calculer le centroid de ces parcelles
#          Pour chaque variable climatique var_clim :
#             Pour chaque jour j :
#                Load les données AgERA5 du jour j,
#                Pour chaque parcelle : (jointure)
#                   Récupérer la var_clim la plus proche du centroid
#                Faire la moyenne des var_clim pour le jour j
#             Mettre la liste des moyennes journalières de var_clim dans la 
#             - ligne associée à la culture/année/dépt
#
# Load les données SAA 2010-2022
# Nettoyer les données SAA :
#     - garder lignes pour cultures choisies, dépt choisies, années choisies
# Jointure des données SAA avec le dataset obtenu
```

## Global variables

Les variables globales sont les suivantes :

-   `list_dept` : la liste des départements sous forme de `character` de taille 3
-   `list_cult` : la liste des cultures au format de la colonne `LIB_CODE` du SAA
-   `list_annee` : la liste des années sous forme de `numeric`
-   `list_var_clim` : la liste des variables climatiques
-   `corres_cult` : pour faire le lien entre RPG et SAA
-   `list_region` : liste des régions selon la nomenclature du RPG
-   `crs193` et `wgs84` : pour la conversion des coordonnées
-   `departements` : une base qui contient les départements et leur polygone, permet d'attribuer les parcelles aux bons départements.
-   `corresp_var_clim` : pour faire le lien entre Copernicus et les noms que nous avons choisi
-   `leap_year` : fonction pour déterminer si une année est bissextile

#### list_dept

```{r}
# transform_str <- function(x) {
#   chr_x = as.character(x)
#   if (nchar(chr_x) == 1) {return(paste("00", chr_x, sep=""))}
#   if (nchar(chr_x) == 2) {return(paste("0", chr_x, sep=""))}
#   else {return(chr_x)}
# }

transform_str <- function(x) {
  chr_x = as.character(x)
  ifelse(nchar(chr_x) == 1, paste("00", chr_x, sep = ""),
         ifelse(nchar(chr_x) == 2, paste("0", chr_x, sep = ""), chr_x))
}

transform_small <- function(x) {
  return(substr(x, 2, 3))
}

list_dept = seq(1, 95)
list_dept = lapply(list_dept, transform_str)
list_dept = append(list_dept, list("02B"), 20)
list_dept[[20]] <- "02A"
```

```{r}
#list_dept
```

#### list_region

```{r}
list_region = c(11, 24, 27, 28, 32, 44, 52, 53, 75, 76, 84, 93, 94) #Convention de numérotation du RPG
```

#### list_cult

```{r}
list_cult = c("01 - Blé tendre d'hiver et épeautre", "15 - Maïs grain non irrigué") 
```

#### list_annee

```{r}
list_annee = seq(2010, 2022)
#print(list_annee)
```

#### list_var_clim

```{r}
list_var_clim = list("temperature_moyenne24h", "precipitation_somme24h", "radiation_somme24h")

#str_split("temperature_moyenne24h", "_")[[1]]
# var_clim_split = str_split("temperature_moyenne24h", "_")[[1]]
# var_clim_grandeur = var_clim_split[[1]]
# var_clim_aggreg = var_clim_split[[2]]
# paste(var_clim_grandeur, "/", var_clim_aggreg, "/", 2000, sep="")
```

#### corres_cult

```{r}
# test = list("coucou"="A", "2"="B")
# test[["coucou"]]
# c("h", "1")
```

```{r}
#read_csv2("../data/REF_CULTURES_2021.csv")

dict_SAA_to_RPG = list("01 - Blé tendre d'hiver et épeautre" = c("01"),
                       "14 - Maïs grain irrigué" = c("02"),
                       "15 - Maïs grain non irrigué" = c("02")
                         )
dict_RPG_to_SAA = list("01" = "01 - Blé tendre d'hiver et épeautre",
                       "02" = c("14 - Maïs grain irrigué", "15 - Maïs grain non irrigué")
                       )
```

```{r}
#"BH" %in% dict_SAA_to_RPG[["01 - Blé tendre d'hiver et épeautre"]]
```

#### Fonction bissextile

```{r}
leap_year <- function(year) {
  return(ifelse((year %%4 == 0 & year %%100 != 0) | year %%400 == 0, TRUE, FALSE))
}
```

#### Variables globales géographiques

```{r}
crs193 <- "+proj=lcc +lat_1=49 +lat_2=44 +lat_0=46.5 +lon_0=3 +x_0=700000 +y_0=6600000 +ellps=GRS80 +units=m +no_defs"
wgs84 <- "+proj=longlat +ellps=WGS84 +datum=WGS84 +no_defs"


```

#### 

```{r}
# Charger les données géographiques des départements
departements <- st_read("../data/departement_contour/georef-france-departement-millesime.shp")

# Convertir les coordonnées en Lambert
departements <- st_transform(departements, "+init=epsg:2154") #4326

# remove_around <- function(x) {
#   return(substr(x, 3, nchar(x) - 2))
# }

departements$reg_code <- as.character(substr(departements$reg_code, 3, nchar(departements$reg_code) - 2))
departements$dep_code <- as.character(substr(departements$dep_code, 3, nchar(departements$dep_code) - 2))
```

```{r}
#departements
#[departements$reg_code == list(53),]
departements$dep_code
```

#### variable climatique to name in .nc

```{r}
corresp_var_clim = list("temperature_moyenne24h" = "Temperature_Air_2m_Mean_24h", "precipitation_somme24h" = "Precipitation_Flux", "radiation_somme24h" = "Solar_Radiation_Flux")
```

## Merging

```{r}
merge_3 <- function(annee, culture, dept, var_clim, donnee_RPG, verbose=FALSE) {
  var_clim_split = str_split(var_clim, "_")[[1]]
  var_clim_grandeur = var_clim_split[[1]]
  var_clim_aggreg = var_clim_split[[2]]
  tab_var_clim = array(0, 365 + leap_year(annee))
  for (jour in seq(1, 365 + leap_year(annee))) {
    #if (verbose) {print(jour)}
    date_current = as.Date(paste(annee, "-01-01", sep=""), format = "%Y-%m-%d") + jour - 1
    path_agera5 = paste("../data/copernicus_propre/", 
                        var_clim_grandeur, "/",
                        var_clim_aggreg, "/",
                        annee, "/",
                        format(date_current, "%Y%m%d"),
                        ".nc",
                        sep=""
                       )
    nc_jour <- nc_open(path_agera5)
    array_lon <- ncvar_get(nc_jour, "lon")
    nlon <- dim(array_lon)
    array_lat <- ncvar_get(nc_jour, "lat")
    nlat <- dim(array_lat)
    value <- ncvar_get(nc_jour, corresp_var_clim[[var_clim]])
    
    nc_close(nc_jour)
    
    lat = array(0, dim=(nlon*nlat))
    i <- 0
    for (elt_lat in array_lat) {
      for (elt_lon in array_lon) {
        i <- i + 1
        lat[i] <- elt_lat
      }
    }
    
    lon = array(array_lon, dim=(nlon*nlat))
    value = as.vector(value)
    
    value_tibble = as_tibble(cbind(lon, lat, value))
    value_tibble$lat <- as.integer(round(value_tibble$lat*10)) #On transforme les lat/lon 
    value_tibble$lon <- as.integer(round(value_tibble$lon*10)) #en entier pour join
    #print(donnee_RPG)
    #print(value_tibble)
    coper_rpg_joined_jour = inner_join(value_tibble, donnee_RPG, by=c("lat", "lon")) #inner_join on the column in common
    #parcelles de l'année, culture, dept avec les colonnes suivantes :
    #lat, lon, value var clim, id_parcel, surface, code_culture, culture D1, culture D2
    #Seul nous intéresse : la moyenne de la variable climatique ici
    #print(coper_rpg_joined_jour)
    valeur_moyenne = mean(coper_rpg_joined_jour$value, na.rm=TRUE) #Attention s'il y a des NA ici
    tab_var_clim[jour] <- valeur_moyenne
  }
  return(tab_var_clim)
}
```

```{r}
# return un dataframe avec 
merge_2 <- function(annee, culture, dept, list_var_clim, donnee_RPG, verbose=FALSE) {
  list_array_var_clim = list()
  for (var_clim in list_var_clim) {
    if (verbose) {print(var_clim)}
    tab_var_clim <- merge_3(annee, culture, dept, var_clim, donnee_RPG, verbose=verbose)
    list_array_var_clim[[length(list_array_var_clim) + 1]] <- tab_var_clim
  }
  return(list_array_var_clim)
}
```

```{r}
merge <- function(list_annee, list_cult, list_dept, list_region, list_var_clim, verbose=FALSE) {
  if (verbose) {print("Defining the variables")}
  #Keep only the departement which regions are in list_region
  list_dept_real = list()
  list_dept_real_count = 0
  for (dept in list_dept) {
    #print(dept)
    if (departements[departements$dep_code == transform_small(dept), ]$reg_code[[1]] %in% list_region) {
      list_dept_real_count <- list_dept_real_count + 1
      list_dept_real[[list_dept_real_count]] <- dept
    }
  }
  list_dept = list_dept_real
  if (verbose) {print("Liste des départements effectivement traités :")
    print(as.character(list_dept))
    }
  
  n_annee <- length(list_annee)
  n_cult <- length(list_cult)
  n_dept <- length(list_dept)
  n_region <- length(list_region)
  n_var_clim <- length(list_var_clim)
  n_row <- n_annee*n_cult*n_dept
  array_annee <- array(0, n_row)
  array_cult <- array("", n_row)
  array_dept <- array("", n_row)
  # array_mean_surface <- array(0, n_row) ##### Si parcelles #####
  # array_median_surface <- array(0, n_row) ##### Si parcelles #####
  # array_var_surface <- array(0, n_row) ##### Si parcelles #####
  
  names_list <- list_var_clim
  # Create a list of empty lists indexed with names
  data_var_clim <- lapply(setNames(replicate(length(names_list), list(), simplify = FALSE), names_list), function(x) list())
  
  if (verbose) {print("Beginning of the big loop")}
  if (verbose) {print("======================================================")}
  row_count = 0
  for (annee in list_annee) {
    if (verbose) {print(annee)}
    for (region in list_region) {
      path = paste("../data/RPG/",
                   annee, "/",
                   region, "/",
                   "ILOTS_ANONYMES.shp",
                   sep="")
      donnee_RPG <- st_read(path)
      donnee_RPG$geometry <- st_centroid(donnee_RPG$geometry)
      
      departements2 <- departements %>%
        dplyr::select(dep_code)
      # Effectuer une jointure spatiale basée sur la localisation pour déterminer à quel département appartient chaque parcelle
      donnee_RPG <- st_join(donnee_RPG, departements2, join = st_intersects)
      
      #changer le type vers celui de la bibliothèque sp pour pouvoir faire le chgt de système de coos
      donnee_RPG <- as(donnee_RPG, "Spatial") 
      
      #transformer les coordonnées du format Lambert93 vers lon/lat
      donnee_RPG <- spTransform(donnee_RPG, wgs84) 
      donnee_RPG <- as_tibble(donnee_RPG)
      donnee_RPG <- rename(donnee_RPG, lon = coords.x1)
      donnee_RPG <- rename(donnee_RPG, lat = coords.x2)
      donnee_RPG$lon <- round(donnee_RPG$lon*10, digits=0)
      donnee_RPG$lat <- round(donnee_RPG$lat*10, digits=0)
      donnee_RPG$lon <- as.integer(donnee_RPG$lon)
      donnee_RPG$lat <- as.integer(donnee_RPG$lat)
      
      #Get the list of dept we want to process in the current region
      list_dept_reg <- departements[departements$reg_code == region & transform_str(departements$dep_code) %in% list_dept, ]$dep_code
      #Transform to the format readable by the SAA
      list_dept_reg <- lapply(list_dept_reg, transform_str)
      
      print(list_dept_reg)
      
      for (dept in list_dept_reg) {
        if (verbose) {print(dept)}
        #print(donnee_RPG)
        donnee_RPG_dept <- donnee_RPG[transform_str(donnee_RPG$dep_code) == dept, ]
        #print(donnee_RPG_dept)
        for (culture in list_cult) {
          if (verbose) {print(culture)}
          donnee_RPG_culture <- donnee_RPG_dept[donnee_RPG_dept$CODE_CULTU %in% dict_SAA_to_RPG[[culture]], ]
          #print(donnee_RPG_culture)
          row_count <- row_count + 1
          list_array_var_clim <- merge_2(annee, culture, dept, list_var_clim, donnee_RPG_culture, verbose=verbose)
          array_annee[row_count] <- annee
          array_cult[row_count] <- culture
          array_dept[row_count] <- dept
          
          # array_mean_surface[row_count] <- mean(donnee_RPG_culture$SURF_PARC) ##### Si parcelles #####
          # array_median_surface[row_count] <- median(donnee_RPG_culture$SURF_PARC) ##### Si parcelles #####
          # array_var_surface[row_count] <- var(donnee_RPG_culture$SURF_PARC) ##### Si parcelles #####
          
          # print("list_array_var_clim")
          # print(list_array_var_clim)
          # print("array_annee")
          # print(array_annee)
          # print("array_cult")
          # print(array_cult)
          # print("array_dept")
          # print(array_dept)
          for (i in seq(1, length(list_var_clim))) {
            var_clim <- list_var_clim[[i]]
            data_var_clim[[var_clim]][[row_count]] <- list_array_var_clim[[i]]
          }
          rm(donnee_RPG_culture)
        }
        rm(donnee_RPG_dept)
      }
      rm(donnee_RPG)
    }
  }
  
  if (verbose) {print("==========================================================")}
  if (verbose) {print("Creating the tibble")}
  #tibble_merged <- as_tibble(cbind(array_annee, array_cult, array_dept, data_var_clim))
  # print(array_dept)
  # print(class(array_dept))
  tibble_merged <- tibble(
  Annee = array_annee,
  Culture = array_cult,
  Departement = array_dept#,
  # Mean_surface_parcelles = array_mean_surface, ##### Si parcelles #####
  # Median_surface_parcelles = array_median_surface, ##### Si parcelles #####
  # Variance_surface_parcelles = array_var_surface ##### Si parcelles #####
  )
  
  for (col_name in names(data_var_clim)) {
    tibble_merged[[col_name]] <- data_var_clim[[col_name]]
  }
  
  duplicated_rows <- tibble_merged[tibble_merged$Culture == "15 - Maïs grain non irrigué", ]

  # Modifier la valeur dans la colonne "Culture" des lignes dupliquées
  duplicated_rows$Culture <- "14 - Maïs grain irrigué"
  
  # Concaténer les données originales avec les lignes dupliquées modifiées
  tibble_merged <- rbind(tibble_merged, duplicated_rows)
  
  #print(tibble_merged)
  
  ### Merge avec le SAA
  if (verbose) {print("Merging with the SAA")}
  saa = read_excel("../data/statistiques_agricoles_annuelles/SAA_2010-2022_définitives_donnees_departementales.xlsx", sheet="COP", skip = 5)
  #saa$Departement <- substr(saa$LIB_DEP, 1, 3)
  
  # Création de la nouvelle base de données vide
  saa_new <- data.frame(LIB_DEP = character(),
                              Annee = integer(),
                              Culture = character(),
                              rend = numeric(),
                              surf = numeric(),
                              prod = numeric())
  
  # Itération à travers les colonnes de data_COP pour remplir la nouvelle base de données
  for (i in 1:length(saa)) {
    # Sélection des colonnes correspondant à une année
    if (grepl("^SURF_\\d{4}$", names(saa)[i])) {
      année <- substr(names(saa)[i], 6, 9)
      saa_new <- bind_rows(saa_new,
                                 data.frame(LIB_DEP = saa$LIB_DEP,
                                            Annee = as.integer(année),
                                            Culture = saa$LIB_CODE,
                                            rend = saa[[paste0("REND_", année)]],
                                            surf = saa[[paste0("SURF_", année)]],
                                            prod = saa[[paste0("PROD_", année)]]))
    }
  }
  #print(saa_new)
  saa_new$Departement <- substr(saa_new$LIB_DEP, 1, 3)
  print("Last join")
  merged_result <- saa_new %>%
  inner_join(tibble_merged, by = c("Departement", "Annee", "Culture"))
  
  return(merged_result)
}
```

```{r}
for (region in c(84, 93, 94)) {
  print(region)
  for (annee in list(2010, 2011, 2012, 2013)) {
    print(annee)
    merged_object <- merge(list(annee), list_cult, list_dept, list(region), list("temperature_moyenne24h", "precipitation_somme24h", "radiation_somme24h"), verbose=TRUE)
    for (var_clim in list("temperature_moyenne24h", "precipitation_somme24h", "radiation_somme24h")) {
      merged_object[[var_clim]] <- sapply(merged_object[[var_clim]], toString)
    }
    write.table(merged_object, paste("../data_merged_2/merged_tibble_", annee, "_", region, ".csv", sep=""), sep=";")
  }
}
```

```{r}
for (region in c(84, 93, 94)) { #list_region
  print(region)
  for (annee in list(2017)) {
    print(annee)
    merged_object <- merge(list(annee), list_cult, list_dept, list(region), list("temperature_moyenne24h", "precipitation_somme24h", "radiation_somme24h"), verbose=TRUE)
    for (var_clim in list("temperature_moyenne24h", "precipitation_somme24h", "radiation_somme24h")) {
      merged_object[[var_clim]] <- sapply(merged_object[[var_clim]], toString)
    }
    write.table(merged_object, paste("../data_merged/merged_tibble_", annee, "_", region, ".csv", sep=""), sep=";")
  }
}
```

```{r}
for (annee in list(2020)) {
  merged_object <- merge(list(annee), list("01 - Blé tendre d'hiver et épeautre"), list("022"), list(53), list("precipitation_somme24h"), verbose=TRUE)
  for (var_clim in list("precipitation_somme24h")) {
    merged_object[[var_clim]] <- sapply(merged_object[[var_clim]], toString)
  }
  write_csv(merged_object, paste("../data_merged/merged_object_", annee, ".csv", sep=""))
}
```

10 minutes pour une région, trois cultures et une année Donc -\> 10 minutes \* 12 \* 13 = 1560 minutes soit 26 heures

## Archives et tests

```{r}
#write.csv(merged_object, paste("../data_merged/testtest_merged_tibble_", annee, "_", region, ".csv", sep=""), sep=";")
write.table(merged_object, paste0("../data_merged/aaaaaaaaaaaaamerged_tibble_", annee, "_", region, ".csv"), sep=";")
```

```{r}
df <- merged_object

# Function to determine if a year is leap
is_leap_year <- function(year) {
  year %% 4 == 0 & (year %% 100 != 0 | year %% 400 == 0)
}

# Add leap year column
df <- df %>%
  mutate(is_leap = is_leap_year(Annee))

# Expand list column into separate columns
df_expanded <- df %>%
  mutate(temperature_moyenne24h = ifelse(nchar(temperature_moyenne24h) == 365, c(temperature_moyenne24h, NA), temperature_moyenne24h)) %>%
  separate(col = temperature_moyenne24h,
           into = paste0("value_", 1:366),
           sep = ",",
           extra = "merge")

# Print the result
print(df_expanded)
```

```{r}
for (annee in list(2015, 2016, 2017, 2018, 2019, 2020, 2021, 2022)) {
  merged_object <- merge(list(annee), list_cult, list_dept, list_region, list_var_clim, verbose=TRUE)
  write_csv(merged_object, paste("merged_object_", annee, ".csv", sep=""))
}

```

```{r}
install.packages("readr")
library(readr)

# Assuming 'my_data' is your tibble/data frame
# Replace 'my_data' with the name of your tibble/data frame
write_csv(merged_object, "merged_object.csv")
```

```{r}
paste("é", 2, "Aa", sep="")
```

```{r}
print(head(merged_object$temperature_moyenne24h))
```

## TESTS

```{r}
path = "../data/registre_parcellaire_graphique_region/RPG_2-0__SHP_LAMB93_R53_2022-01-01/RPG/1_DONNEES_LIVRAISON_2023-08-01/RPG_2-0_SHP_LAMB93_R53-2022/PARCELLES_GRAPHIQUES.shp"
donnee_RPG <- st_read(path)

donnee_RPG$geometry <- st_centroid(donnee_RPG$geometry)
  
# Charger les données géographiques des départements
departements2 <- st_read("../data/departement_contour/georef-france-departement-millesime.shp")

departements <- departements2 %>%
  dplyr::select(dep_code)

# Convertir les coordonnées en Lambert
departements <- st_transform(departements, "+init=epsg:2154")

# Effectuer une jointure spatiale basée sur la localisation pour déterminer à quel département appartient chaque parcelle
rpg_departements <- st_join(donnee_RPG, departements, join = st_intersects)

# Vérifier les premières lignes du résultat de la jointure spatiale
head(rpg_departements)

```

```{r}
departements[departements$dep_name_up == "HAUTE CORSE",]
```

```{r}
tab_var_clim = array(0, 365 + leap_year(2015))
list_array_var_clim = list()
list_array_var_clim[[length(list_array_var_clim) + 1]] <- tab_var_clim

array_var_clim <- matrix(0, nrow=20, ncol=3)
row_count = 1
for (i in seq(1, length(list_var_clim))) {
            array_var_clim[row_count, i] <- list_array_var_clim[[i]] }
```

```{r}
names_list <- list_var_clim

# Create a list of empty lists indexed with names
empty_lists <- lapply(setNames(replicate(length(names_list), list(), simplify = FALSE), names_list), function(x) list())

# Display the result
print(empty_lists)

for
empty_lists$temperature_moyenne24h[10] <- array(0)

print(empty_lists)
```

```{r}
array_annee <- array(c(2010, 2010, 2011))
array_cult <- array(c("blé", "orge", "blé"))
array_dept <- array(c(29, 29, 29))
data_var_clim <- list()

data_var_clim$temperature <- list(array(c(2,4,5)), array(c(3,5,9)), array(c(4,4,8)))

tmp <- list(annee = array_annee,
            culture = array_cult,
            departement = array_dept)
for (name in names(data_var_clim)) {
  value <- data_var_clim[[name]]
  
}

my_tibble <- tibble(
  Annee = array_annee,
  Culture = array_cult,
  Departement = array_dept,
)

my_tibble <- bind_cols(my_tibble, map(data_var_clim, as_tibble))

```

```{r}
my_tibble
```

```{r}
library(tibble)
library(purrr)

# Given data
array_annee <- array(c(2010, 2010, 2011))
array_cult <- array(c("blé", "orge", "blé"))
array_dept <- array(c(29, 29, 29))
data_var_clim <- list()

data_var_clim$temperature <- list(array(c(2, 4, 5)), array(c(3, 5, 9)), array(c(4, 4, 8)))
data_var_clim$humidity <- list(array(c(50, 60, 70)), array(c(55, 65, 75)), array(c(60, 70, 80)))

# Combine all lists into a tibble
my_tibble <- tibble(
  Annee = array_annee,
  Culture = array_cult,
  Departement = array_dept  # Use purrr::map to convert each feature to a tibble
)

for (col_name in names(data_var_clim)) {
  my_tibble[[col_name]] <- data_var_clim[[col_name]]
}

# Print the tibble
print(my_tibble)
```

```{r}
my_tibble$clim_data
```

================== Archives ==================

```{r}
# Variables globales : 
#   - Cultures choisies
#   - Années choisies
#   - Départements choisies
#
#
# Pseudo-code - premiere version
# Output : dataframe avec (#département * #culture * #année) lignes
#          et les colonnes suivantes : département, 
#                                      culture, 
#                                      année, 
#                                      région,
#                                      surface, 
#                                      production, 
#                                      rendement, 
#                                      variables climatiques moyennées
#                                      pourcentage de bio
#                                      taille moyenne des parcelles
#                                      nombre de parcelles
# 
# Load les données SAA 2010-2022
# Nettoyer les données SAA :
#     - garder lignes pour cultures choisies, dépt choisies, années choisies
#     
# Pour chaque année :
#    Pour chaque culture :
#       Pour chaque département d :
#          Load les données RPG pour le département,
#          Extraire les parcelles de la culture
#          Calculer le centroid de ces parcelles
#          Pour chaque variable climatique var_clim :
#             Pour chaque jour j :
#                Load les données AgERA5 du jour j,
#                Pour chaque parcelle :
#                   Récupérer la var_clim la plus proche du centroid
#                Faire la moyenne des var_clim pour le jour j
#             Mettre la liste des moyennes journalières de var_clim dans la 
#             - ligne associée à la culture/année/dépt
#
```
